臺灣高雄地方法院刑事判決　　　　　　　　　　　　九十一年度訴字第二二號
　　公　訴　人　臺灣高雄地方法院檢察署檢察官
　　被　　　告　甲○○
右列被告因毒品危害防制條例案件，經檢察官提起公訴（九十年度毒偵字第五一八七
號、九十一年度毒偵字第五三二號），本院判決如左：
    主  文
甲○○連續施用第一級毒品，處有期徒刑捌月。
扣案之含有第一級毒品海洛因殘渣之針筒壹支、殘渣袋壹只均沒收銷燬。
    事  實
一、甲○○前因施用第一級毒品海洛因案件，經本院以八十八年度毒聲字第九四五六
    號裁定送觀察、勒戒後，認無繼續施用毒品之傾向，由臺灣高雄地方檢察署檢察
    官於民國八十八年十二月三十日以八十八年度偵字第三四０七號為不起訴處分確
    定。復於前開不起訴處分確定後之五年內之八十九年十月十七日為警查獲連續施
    用第一級毒品海洛因犯行，經本院以八十九年度毒聲字第九七八０號裁定送觀察
    、勒戒後，認有繼續施用毒品之傾向，再經本院於九十年三月八日以九十年度毒
    聲字第一四五六號裁定送強制戒治，並於九十年七月二十五日以九十年毒聲字第
    四五三六號裁定停止強制戒治並付保護管束，且另由本院於九十年五月三日，以
    九十年度訴字第六八九號判處有期徒刑七月確定。詎仍不知悔改，明知海洛因係
    毒品危害防制條例所明定之第一級毒品，不得持有及施用，猶基於概括之犯意，
    先於前案判決確定後即上開保護管束期間內之九十年十一月二日十五時許回溯二
    十四小時內某時，在高雄縣梓官鄉○○村○○路一六六巷九號住處，以針筒注射
    之方式，施用第一級毒品海洛因一次，嗣於同日經觀護人通知其採尿送驗呈可待
    因及嗎啡陽性反應而查獲；後又承上之犯意，於九十一年二月四日十六時許，在
    上址以前開之方式再施用第一級毒品海洛因一次，旋於同日十六時三十分許，為
    警在高雄縣梓官鄉○○村○○○路與中正路口攔檢時查獲，並扣得施用毒品器具
    之注射針筒一支及留有第一級毒品海洛因之殘渣袋一只。另經臺灣高雄地方法院
    檢察署檢察官聲請，由本院於九十年十一月三十日以九十年度毒聲字第七二三四
    號裁定撤銷停止戒治，令入戒治處所施以強制戒治迄今。
二、案經高雄縣警察局岡山分局移送臺灣高雄地方法院檢察署檢察官偵查起訴。
    理  由
一、右揭事實，業據被告甲○○坦認不諱，且被告被查獲時所採集之尿液，經檢驗結
    果均呈嗎啡陽性陽反應，有台灣檢驗科技股份有限公司濫用藥物尿液檢驗成報告
    二紙附卷可稽，復有經送高雄醫學大學附設中和紀念醫院鑑定呈海洛因陽性反應
    之針筒一支及殘渣袋一只扣案可資佐憑，應認被告自白連續施用第一級毒品海洛
    因之犯行與事實相符。又被告因施用第一級毒品海洛因案件，經本院以八十八年
    度毒聲字第九四五六號裁定送觀察、勒戒後，認無繼續施用毒品之傾向，由臺灣
    高雄地方檢察署檢察官八十八年十二月三十日以八十八年度偵字第三四０七號為
    不起訴處分確定，及於前案不起訴處分確定後五年內之八十九年十月十七日為警
    查獲連續施用第一級毒品海洛因犯行，經本院以八十九年度毒聲字第九七八０號
    裁定送觀察、勒戒後，認有繼續施用毒品之傾向，再經本院於九十年三月八日以
    九十年度毒聲字第一四五六號裁定送強制戒治，並於九十年七月二十五日以九十
    年毒聲字第四五三六號裁定停止強制戒治並付保護管束，且另由本院於九十年五
    月三日，以九十年度訴字第六八九號判處有期徒刑七月確定等情，亦有臺灣高雄
    地方法院檢察署刑案資料查註紀錄表、臺灣高等法院被告全國前案紀錄表各一紙
    ，及各該裁判書、不起訴處分書在卷足憑，其於五年內三犯毒品危害防制條例第
    十條第一項施用第一級毒品海洛因之犯行明確，依法應予以論科。
二、核被告所為，係犯毒品危害防制條例第十條第一項之施用第一級毒品罪。被告持
    有毒品後進而施用，其持有之低度行為已為施用之高度行為所吸收，不另論罪。
    又被告先後二次施用毒品之行為，時間緊接，犯罪構成要件相同，顯係出於概括
    之犯意為之，為連續犯，應依刑法第五十六條之規定以一罪論，並加重其刑。爰
    審酌被告經檢察官依觀察、勒戒無繼續施用毒品傾向為由為不起訴處分確定，及
    本院以二犯有繼續施用毒品之傾向而判處應執行有期徒刑七月確定後，仍再次施
    用毒品，顯不知悔改警惕且無戒除之決心，本不宜寬貸，惟念及其所犯乃自戕之
    行為，尚無危及他人，且坦承犯行，態度尚佳等一切情狀，量處如主文所示之刑
    ，以資懲儆。扣案之含有第一級毒品海洛因殘渣之針筒一支及殘渣袋一只，因與
    所含毒品殘餘無法分離，亦視同毒品，爰均依毒品危害防制條例第十八條第一項
  前段之規定均沒收銷燬之。至被告前開為觀護人所查獲施用第一級毒品犯行所用
    之針筒，並未扣案且經其丟棄，業據被告陳明在卷，復無證據證明尚屬存在，爰
    不併予宣告沒收，附此敘明。
據上論斷，應依刑事訴訟法第二百九十九條第一項前段，毒品危害防制條例第十條第
一項，第十八條第一項前段，刑法第十一條、第五十六條，判決如主文。
中      華      民      國    九十一    年      八      月     三十     日
                                  臺灣高雄地方法院刑事第三庭
                                      法    官  柯彩燕
右正本證明與原本無異。
如不服本判決，應於判決送達後十日內，向本院提出上訴狀。
                                書記官    楊真芬
中    華    民    國      九十一      年      八      月      三十      日
